# 境外子公司公允价值增值摊销

提问人：咁又点 时间：2020-04-03 16:59:42
收购的境外子公司评估无形资产增值部分，按收购时点汇率确认人民币的金额，摊销进管理费用，后续如何摊销？
1 ，外币增值金额按年限摊销，按每年平均汇率折算，最后因为汇率产生的差额计入费用还是其他综合收益？
2 ，可直接用确认的人民币金额，按年限摊销吗，这样不会产生汇率差。
拜托大神们帮忙看看~~

回答人：chenyiwei
摊销费用是该境外子公司损益的组成部分，故应首先确定按其原币计算的增值金额，后续每年摊销该项增值的损益影响按当年度加权平均汇率折合。期末该资产的账面价值按期末汇率折算到人民币，差额计入本期的外币报表折算差额